臺灣臺南地方法院臺南簡易庭裁定
111年度南秩字第65號

移送機關    臺南市政府警察局第五分局

被移送人    潘伯楷



上列被移送人因違反社會秩序維護法案件，經移送機關以111年
度南市警五偵字第1110717169號移送書移送審理，本院裁定如下
：
    主  文
潘伯楷藉端滋擾公司行號及公眾得出入之場所，處罰緩新臺幣貳
仟元。
    理  由
一、本件移送意旨略以：被移送人潘伯楷於民國111年11月24日1
    時24分許，在臺南市○區○○路0段000號之全家便利超商，以
    店員徐名宏未將其所購買之食品完成加熱為由，反覆要求徐
    名宏微波加熱該食品，並阻擋徐名宏為其他顧客服務及結帳
    ，迄至徐名宏通知員警到場處理，因認被移送人有違反社會
    秩序維護法（下稱社維法）第68條第2款規定之行為等語。
二、按社維法第68條第2款規定，藉端滋擾住戶、工廠、公司行
    號、公共場所或公眾得出入之場所者，處3日以下拘留或新
    臺幣12000元以下罰鍰，又所謂「藉端滋擾」，即指行為人
    有滋擾場所之本意，以言語、行動等方式，藉特定事端擴大
    發揮，踰越該事端在一般社會大眾觀念中所容許之合理範圍
    ，而擾及場所之安寧秩序致難以維持或回復者而言。
三、被移送人於警詢固坦承有於前揭時、地，購買食品及要求店
    員徐名宏微波加熱食品乙節，惟否認有移送機關所指之違序
    行為，辯稱：其因所購買之食品未完全加熱，故要求徐名宏
    再次微波加熱，在徐名宏尚未完成微波加熱之前，自不應讓
    其他顧客插隊接受服務云云。然查，被移送人上開行為，業
    據關係人徐名宏於警詢時陳述綦祥；檢視上開店內監視錄影
    畫面及翻拍照片暨說明，被移送人於案發當日1時44分許購
    買第1份食品並結帳後，徐名宏即應其要求予以加熱，於同
    日1時46分許，被移送人至櫃台結帳購買第2份食品，徐名宏
    亦為其予以微波加熱，送至內用區交予被移送人，被移送人
    因不滿意食品之溫度，於同日1時50分許至櫃台要求再予加
    熱，徐名宏應其要求將食品予以微波，加熱完畢後將食品放
    置於櫃檯，被移送人於同日1時54分許，再至櫃台質問，並
    阻擋其他顧客結帳，嗣於同日1時56分許被移送人又阻擋顧
    客結帳，至同日2時1分許徐名宏為被移送人再度加熱其所購
    買之第2份食品，並置於餐盤上欲交予站在櫃台之被移送人
    ，被移送人未拿取食品即逕自走回內用區，嗣其見第3位顧
    客前至櫃台，便上前妨礙徐名宏結帳，其後員警到場，徐名
    宏再次為被移送人微波食品並放置於櫃檯上，員警請被移送
    人自行拿取，被移送人則拒絕取餐。以上可知被移送人多次
    要求微波加熱同一食品，之後又拒絕拿取已完成加熱之食品
    ，並有阻止不只一位顧客結帳之行為，足見被移送人所為，
    並非單純為使徐名宏加熱食品，而係有意以此影響上開店家
    之營業及秩序，參以超商就所販售之食品，多已按店面營業
    用微波爐之功率，於包裝上標示微波加熱所需之火力及時間
    ，店員僅需對應操作微波爐，即可完全加熱，殊難想見被移
    送人所購買之食品，前後3次微波仍未完成加熱，益徵被移
    送人係藉事端，滋擾上開店家之營業及秩序，被移送人前揭
    所辯不足採。從而，被移送人之違序行為，堪予認定。
四、核被移送人所為，係違反社會秩序維護法第68條第2款藉端
    滋擾公司行號之規定。爰審酌被移送人之年齡、智識及違犯
    情節、所生危害等一切情狀，裁定如主文所示。
五、依社會秩序維護法第45條第1項、第68條第2款，裁定如主文
    。
中　　華　　民　　國　　111 　年　　12　　月　　12　　日
                  臺灣臺南地方法院臺南簡易庭
                                  法　官  蔡雅惠
以上正本係照原本作成。
如不服本裁定，得於裁定書送達之翌日起5日內，以書狀敘述理
由，向本庭（臺南市○○路0段000號）提起抗告。
中　　華　　民　　國　　111 　年　　12　　月　　12　　日
                                  書記官  黃稜鈞